【裁判字號】    95,易,2779
【裁判日期】    951106
【裁判案由】    竊盜
【裁判全文】
臺灣臺中地方法院刑事判決              95年度易字第2779號
公  訴  人  臺灣臺中地方法院檢察署檢察官
被      告  丙○○
                    現於臺灣臺中監獄執行中
            甲○○
                    現另案於臺灣臺中看守所羈押中
上列被告因竊盜案件，經檢察官提起公訴（95年度偵字第19154號
），復經檢察官就同一事實移送併辦（95年度偵字第22126號）
，並經本院合議庭裁定由受命法官獨任行簡式審判程序，本院判
決如下：
    主    文
丙○○共同竊盜，累犯，處拘役伍拾日，如易科罰金，以新臺幣
壹仟元折算壹日；又竊盜，累犯，處拘役伍拾日，如易科罰金，
以新臺幣壹仟元折算壹日；又竊盜，累犯，處拘役伍拾日，如易
科罰金，以新臺幣壹仟元折算壹日。應執行拘役壹佰壹拾玖日，
如易科罰金，以新臺幣壹仟元折算壹日。
甲○○共同竊盜，累犯，處拘役伍拾日，如易科罰金，以新臺幣
壹仟元折算壹日。
    犯罪事實
一、丙○○前於民國（下同）86年間因違反肅清煙毒條例、竊盜
    案件，經臺灣高等法院臺中分院判處有期徒刑3年2月、5月
    、4月，應執行有期徒刑3年8月確定，於92年11月6日縮刑期
    滿執行完畢（本件已構成累犯）；甲○○前於85年間因違反
    肅清煙毒條例、竊盜、恐嚇、故買贓物等案件經臺灣高等法
    院臺中分院先後判處有期徒刑4年、8月、7月、4月確定，應
    執行有期徒刑5年5月確定，又於89年間因竊盜、違反動產擔
    保交易法案件，經本院判處有期徒刑10月、7月、4月，應執
    行有期徒刑10月、10月確定，上開案件經接續執行，於94
    年11月29日假釋縮刑期滿執行完畢（本件已構成累犯），以
    已執行完畢論。詎渠等不思悛悔：
（一）丙○○、甲○○二人共同基於意圖為自己不法所有之犯意
      聯絡，於95年8月26日18時30分許，由丙○○騎乘車牌號
      碼MN5-465號重型機車搭載甲○○，至臺中縣沙鹿鎮○○
      路382號瑞聖能源科技有限公司前，共同徒手竊取乙○○
      所有而置放於該址門前之旭光牌冷氣機1臺得逞，旋於同
      日19時許，前往臺中縣沙鹿鎮○○路52號對面之大立資源
      回收場，將該冷氣機以新臺幣（下同）300元之代價售予
      不知情之林靜怡（另為不起訴處分），所得二人朋分。
（二）丙○○又另行起意，復基於意圖為自己不法之所有，於95
      年8月27日上午10時30分許，在上開地點前，再徒手竊取
      乙○○所有之不銹鋼角鐵5支得逞。
（三）丙○○另意圖為自己不法之所有，於同年8月28日上午6時
      5分許，亦騎乘上開機車，至上開地點前，再徒手竊取乙○○所有而置放於門前之三菱牌冷氣機1臺，將之搬至上
      開機車腳踏板處，得手後據為己有。嗣為乙○○當場發現
      報警查獲。
二、案經臺中縣警察局清水分局報請臺灣臺中地方法院檢察署檢
    察官偵查起訴，復經本院合議庭裁定由受命法官獨任行簡式
    審判程序。
    理  由
一、被告丙○○對上揭三件竊盜犯行及被告甲○○對上揭95年8
    月26日之竊盜犯行於偵訊及本院均坦承不諱，互核相符，復
    據被害人乙○○指訴在卷，並有證人即大力資源回收場會計
    林靜怡證述在卷，復有被害人乙○○出具之贓物認領保管單
    、現場查獲贓物照片、被告丙○○行竊角鐵、三菱牌冷氣機
    之錄影光碟及翻拍照片可資佐證，被告二人上揭犯行堪以認
    定。
二、核被告丙○○如事實欄一之（一）（二）（三）所為，及被
    告甲○○如事實欄一之（一）所為，均係犯刑法第320條第1
    項之普通竊盜罪。被告二人就95年8月26日之竊盜犯行，有
    犯意聯絡及行為分擔，均為共同正犯。又被告丙○○上開三
    次竊盜犯行，犯意各別，行為互殊，應予分論併罰。再被告
    丙○○前於86年間因違反肅清煙毒條例、竊盜案件，經臺灣
    高等法院臺中分院判處有期徒刑3年2月、5月、4月，應執行
    有期徒刑3年8月確定，於92年11月6日縮刑期滿執行完畢，
    被告甲○○前於85年間因違反肅清煙毒條例、竊盜、恐嚇、
    故買贓物等案件經臺灣高等法院臺中分院先後判處有期徒刑
    4年、8月、7月、4月確定，應執行有期徒刑5年5月確定，又
    於89年間因竊盜、違反動產擔保交易法案件，經本院判處有
    期徒刑10月、7月、4月，應執行有期徒刑10月、10月確定，
    上開案件經接續執行，於94年11月29日假釋縮刑期滿執行完
    畢等情，有臺灣臺中地方法院檢察署刑案資料查註紀錄表在
    卷可佐，其二人均於前開有期徒刑執行完畢後5年內，再故
    意犯本件有期徒刑以上之竊盜罪，均為累犯，均應依刑法第
    47條第1項規定加重其刑。爰審酌被告丙○○如事實欄所載
    之三件竊盜犯行，所行竊之物分別係廢棄之冷氣機、角鐵，
    價值非高，被告甲○○所行竊之物係廢棄之冷氣機，再其二
    人上開竊盜犯行均係以徒手為之，又犯罪所得不高，再考其
    二人之犯後態度等一切情狀，各量處如主文所示之刑，並均
    諭知易科罰金之折算標準，並對被告丙○○定其應執行之刑
    ，及諭知易科罰金之折算標準。
三、移送併辦部分（95年度偵字第22126號）即被告甲○○之竊
    盜犯行，與本件起訴部分係相同事實，屬同一案件，附此敘
    明。
據上論斷，應依刑事訴訟法第273條之1第1項、第299條第1項前
段，刑法第28條、第320條第1項、第47條第1項、第41條第1項前
段、第2項、第51條第6款、刑法施行法第1條之1，判決如主文。
中    華    民    國    95    年    11    月    6     日
                  刑事第十庭    法  官  黃家慧
上正本證明與原本無異。
如不服本判決，應於送達後十日內向本院提出上訴狀（須附繕
本），上訴於臺灣高等法院臺中分院。
                                書記官  陳靖騰
中    華    民    國    95    年    11    月    6     日
所犯法條：
中華民國刑法第320條
（普通竊盜罪、竊佔罪）
意圖為自己或第三人不法之所有，而竊取他人之動產者，為竊盜
罪，處 5 年以下有期徒刑、拘役或 5 百元以下罰金。
意圖為自己或第三人不法之利益，而竊佔他人之不動產者，依前
項之規定處斷。
前二項之未遂犯罰之。


司法院資訊處製作；財團法人民間司法改革基金會備份。
